臺灣高雄地方法院刑事判決　　　　　　　　　　　　　九十三年度易字第二五一號
　　公　訴　人　臺灣高雄地方法院檢察署檢察官
　　被　　　告　戊○○
　　被　　　告　己○○
　　被　　　告　庚○○
右列被告因竊盜等案件，經檢察官提起公訴（九十二年度偵字第一五九九六、二一一
二三號），及移
七七號），本院判決如左：
    主  文
戊○○連續結夥三人以上攜帶兇器竊盜未遂，累犯，處有期徒刑壹年貳月。扣案之十
字扳手壹支、套頭扳手壹支、千斤頂壹座、鑰匙壹把，均沒收。
己○○結夥三人以上攜帶兇器竊盜未遂，處有期徒刑肆月，如易科罰金以參佰元折算
壹日。扣案之十字扳手壹支、套頭扳手壹支、千斤頂壹座，均沒收。
庚○○結夥三人以上攜帶兇器竊盜未遂，累犯，處有期徒刑陸月，如易科罰金以參佰
元折算壹日。扣案之十字扳手壹支、套頭扳手壹支、千斤頂壹座，均沒收。
戊○○被訴收受贓物部分無罪。
    事  實
一、戊○○前因偽造文書案件，經臺灣臺中地方法院以九十年度易字第五○一號判處
    有期徒刑四月確定，於民國九十一年三月二十一日徒刑執行完畢。庚○○前因違
    反毒品危害防制條例案件，經本院以八十九年度鳳簡字第三七九號判處有期徒刑
    四月確定，於九十一年三月二十一日徒刑執行完畢。詎均不知悔改，復由戊○○
    邀集庚○○與戊○○之弟己○○共同基於意圖為自己不法所有之犯意聯絡，戊○○並基於概括之犯意，先結夥三人，於附表編號一所示之時地，攜帶戊○○所有
    客觀上對人之生命、身體安全具危險性，可供兇器使用之十字扳手、套頭扳手各
    一支及千斤頂一座，由庚○○把風，戊○○及己○○分持扳手動手拆卸丁○○○
    所有車牌號碼ＹＲ－二六九七號自小客車左後輪及左前輪，加以竊取，其等卸下
    螺絲後，尚未得手，即為車主丁○○○及其夫丙○○發現，報警當場逮獲其等三
    人，並扣得扳手二枝及千斤頂一座。
二、戊○○復承上開概括犯意，先於附表編號二之時地，以自備鑰匙，竊取甲○○所
    任職之旺德通信公司所有，現由甲○○使用中之車牌號碼Ｑ二－三七四七號自小
    貨車，得手後，作為代步工具，嗣於九十二年十一月十七日二時許，駕駛前開自
    小貨車行經高雄縣鳥松鄉○○路八十三號前，為警攔查查獲，並扣得鑰匙一把。
    復於附表編號三之時地，協同不知情之己○○至超商購物時，見子○○之母黃品
    淑所有，現由藍涵杰使用中之車牌號碼ＹＡ－四九三二號自小客車停置路旁車門
    敞開未鎖且引擎未熄火，竟承上開概括犯意，竊取該自小客車，得手後，立即邀
    喝己○○上車離去，嗣於同日五時許，二人駕駛前開自小客車行經高雄縣鳥松鄉
    勞工公園停車場時，為警發現沿同縣鄉○○路追趕至澄清路八一九號復興電臺前
    攔下盤查而查獲。
三、案經高雄縣政府警察局仁武分局報告臺灣高雄地方法院檢察署檢察官偵查起訴及
    移送併案審理。
  理  由
壹、有罪部分：
一、被告戊○○部分：附表編號一、二、三之犯罪事實，業經被告戊○○於警詢、偵
    查中及本院審理時自白不諱，核與證人即被害人丁○○○、丙○○於警詢中、本
    院審理時就附表編號一事實之證述；告訴人甲○○於警詢時就附表編號二事實之
    指訴、被害人子○○於警詢時就附表編號三事實指述之失竊情節相符，並有贓物
    領據三紙附卷可稽，以及扣案之十字扳手一支、套頭扳手一支、千斤頂一座、鑰
    匙一把，可資佐證，足認被告戊○○所為自白與事實相符，犯行堪以認定。
二、被告己○○、庚○○部分：訊據被告己○○、庚○○，己○○對於在附表編號一
    之時地，有拆卸被害人之自小客車輪胎；庚○○對於其在現場等情固不否認，惟
    均矢口否認有何結夥攜帶兇器竊盜之犯行，均辯稱：三人原先計劃至長庚醫院探
    視戊○○、己○○母親，然因有客戶打電話予戊○○要求更換輪胎，因此轉而攜
    帶新的輪胎前往案發地點拆換被害人業已損壞輪胎，並不知道戊○○係在偷車云
    云。惟查：
（一）前揭附表編號一所示之犯罪事實，業據證人丁○○○及其夫丙○○於警詢時及
      本院審理時到庭接受交互詰問證述綦詳。
（二）又(1)證人丁○○○在本院接受交受詰問時結證：「（法官問：輪胎有無壞？）
      沒有，我也不知道他們為何拆我們的輪胎。輪胎有氣」（九十三年二月二十三
      訊問筆錄）；「（檢察官問：有無請輪胎行過來修理？）沒有。」；「（檢察
      官問：旁邊有無拿新的輪胎要換？）沒有。」；「（被告庚○○問：你有陳述
      過當天有看到車子後面有兩個輪胎？）我是說我遠遠看的時候沒有。警察來的
      時候有盤查他們的車子，車子裡面有輪胎。」；「（檢察官問：車子裡面的輪
      胎是新或舊？）是舊的，但不會很舊。」等語（九十三年四月二十九日審判筆
      錄）；(2)證人丙○○到庭實施交互詰問時結證：「（檢察官問有無請輪胎行來
      修理？）沒有。」；「審判長問：看到的時候被告後車廂有無打開？）被告他
      們自己去開給警察看的，表示他們是要來換輪胎。」；「（審判長問：當時這
      兩個輪胎是否有氣？）有。外表上看起來也是有氣，還是有。」；「（審判長
      問：你的車子是否有開出去在開回來？）都是在附近開。因為車子已經報銷。
      」等語（九十三年四月二十九日審判筆錄），互核一致，堪認前述丁○○○之
      自小客車輪胎，未有損壞，無需更換之狀況，應從外觀上一目了然，是以被告
      己○○、庚○○辯稱係聽從被告戊○○所言，為客戶更換損壞輪胎云云，已與
      事實不符，況且被告三人迄至警員據報前來，始應警員要求打開渠等三人所駕
      乘之自小客車後車廂出示舊輪胎二個，並告知警員係準備更換輪胎之用云云，
      更足證渠等根本未有何為客戶換上新胎之準備，至於被告庚○○當時係以大約
      法庭應訊台到大門牆壁之距背對被告戊○○、己○○，而面向外面站立等情，
      亦據證人丁○○○、丙○○證述明確（九十三年四月二十九日審判筆錄），顯
      見被告庚○○當時係在把風，是所辯稱陪同更換輪胎，當時坐在地上玩輪胎拆
      下來的螺絲云云顯為卸責之詞，綜上，被告己○○、庚○○所辯純屬卸責之語
      ，而被告戊○○附合前開辯詞謂被告己○○、庚○○不知情云云，亦屬迴護之
      詞，自難為被告己○○、庚○○二人之有利認定。此外，復有贓物領據一紙、
      現場照片四幀在卷可按，以及扣案之十字板手、套頭板手各一支、千斤頂一座
      可資佐證，事證明確，被告己○○、庚○○犯行堪以認定。
（三）又被害人丁○○○、丙○○、子○○、告訴人甲○○在警詢之陳述，固屬傳聞
      證據，惟其等在警詢時所為之陳述，被告在本院言詞辯論終結前並未爭執該等
      陳述係出於非自由意志及證據能力之欠缺，本院審酌該等言詞陳述作成時之情
      況，依刑事訴訟法第一百五十九條之五規定認該等陳述具有證據能力，附此敘
      明。
二、核被告等三人如附表編號一所為行竊用之扳手，係金屬製品、質硬尖端銳利，於
    客觀上足以致他人生命、身體之危險，自屬兇器，核其等所為，係犯刑法第三百
    二十一條第二項、第一項第三、四款之結夥三人以上攜帶兇器竊盜未遂罪，又被
    告戊○○如附表編號二、三所為，係犯刑法第三百二十條第一項之普通竊盜罪。
    被告等三人就附表編號一所為，有犯意聯絡，行為分擔，為共同正犯。被告戊○○就附表編號一、二、三所為多次竊盜行為，時間緊接，所犯基本罪名相同，顯
    係出於概括犯意為之，為連續犯，應依刑法第五十六條之規定，以較重之結夥三
    人以上攜帶兇器竊盜未遂罪論處。再被告戊○○前因偽造文書案件，經臺灣臺中
    地方法院以九十年度易字第五○一號判處有期徒刑四月確定，於民國九十一年三
    月二十一日徒刑執行完畢；被告庚○○前因違反毒品危害防制條例案件，經本院
    以八十九年度鳳簡字第三七九號判處有期徒刑四月確定，於九十一年三月二十一
    日徒刑執行完畢等情，分別有臺灣高等法院被告全國前案紀錄表、臺灣高雄地方
    法院檢察署刑案資料查註紀錄表各一份在卷可稽，被告戊○○、庚○○等二人於
    五年內再犯有期徒刑以上之罪，為累犯，應依法加重其刑。被告等三人就附表編
    號一部分之犯行並未得財，依刑法第二十六條規定減輕其刑，被告戊○○、庚○○所為同時有加重減輕事由，依法均先加後減。另臺灣高雄地方法檢察署移送本
    院併辦被告戊○○竊盜部分即附表編號二、三部分，雖未據起訴，惟此部分與前
    開論罪科刑之犯罪事實，有裁判上一罪關係，已如前述，自為起訴效所及，本院
    自應就公訴人移送併辦部分一併加以裁判。爰審酌被告等三人正值青壯，素行不
    端，竟不思循合法途徑，而起貪念任意竊取他人財物，被害人所受損害，及被告
    戊○○坦承犯行，態度尚稱良好，被告己○○、庚○○面對被害人丁○○○、丙○○之質問、供述事實始末，猶矢口否認犯罪尚末見悔意等一切情狀，分別量處
    如主文所示之刑，並就被告己○○、庚○○部分諭知易科罰金之折算標準。按共
    同正犯因相互間利用他人之行為，以遂行其犯意之實現，本於責任共同之原則，
    有關沒收部分，對於共犯間供犯罪所用之物，自均應為沒收之諭知（參最高法院
    八十九年臺上字第六九四六號判決意旨），經查扣案之十字扳手一支、套頭扳手
    一支、千斤頂一座，均為被告戊○○所有，業據被告戊○○陳明在卷，且均係供
    被告等三人共犯附表編號一犯罪所用之物，詳如前述，依共犯關係理論，應均依
    刑法第三十八條第一項第二款宣告沒收。至扣案鑰匙一把，為被告戊○○所有，
    且係供其為附表編號二犯罪所用之物，業據被告戊○○陳明在卷，亦應依刑法第
    三十八條第一項第二款宣告沒收
貳、無罪部分：
一、公訴意旨另以：戊○○於民國九十二年六月間某日，在不詳地點明知不詳姓名之
    人交付之ＶＣ─七○○六號車牌係來源不明之贓物，仍予收受，並懸掛在其所有
    之引擎號碼ＣＶ一五─Ｅ○八九三四號自小客車上，於同年六月二十四日為警在
    高雄縣鳳山市○○○路五七八巷口查獲該車。因認被告戊○○涉犯刑法第三百四
    十九條第一項之收受贓物罪嫌云云。
二、按犯罪事實應依證據認定之，無證據不得認定犯罪事實，又不能證明被告犯罪者
    ，應諭知無罪之判決，刑事訴訟法第一百五十四條第二項、第三百零一條第一項
    分別定有明文。而認定不利於被告之事實須依積極證據，茍積極證據不足為不利
    於被告事實之認定時，即應為有利於被告之認定，更不必有何有利之證據，又事
    實之認定，應憑證據，如未能發現相當證據，或證據不足以證明，自不能以推測
    或擬制之方法，為裁判基礎，且認定犯罪事實，所憑之證據，雖不以直接證據為
    限，間接證據亦包括在內，然無論直接或間接證據，其為訴訟上之證明，須於通
    常一般之人均不致於有所懷疑，而得確信其為真實之程度者，始得據之為有罪之
    認定，最高法院分別著有三十年上字第八一六號、四十年台上第八六號、七十六
    年台上第四九八六號判例可資參照。
三、公訴人認被告涉有前開罪嫌，無非以被害人壬○○警詢及偵查時之指述，並於戊○○所有之引擎號碼ＣＶ一五─Ｅ○八九三四號自小客車上查獲前開失竊車牌二
    面為其論據。然訊據被告戊○○堅決否認有何前揭收受贓物犯行，辯稱：自九十
    二年六月四日起，因前開自小客車之電瓶損壞無法啟動車輛，即將之停放在高雄
    縣鳳山市○○○路五七八巷口，停止使用，至於前開自小客車原來懸掛之ＲＮ－
    一二一三號車牌二面因何緣故及自何時起遭人置換為ＶＣ─七○○六號失竊車牌
    二面，伊因前開自小客車老舊未曾注意等語。經查：
（一）(1)證人即查獲警員辛○○在偵查中及本院審理時詰證稱：「有查詢隔壁攤販，
      據其稱車子已放在該處一段時間了，車子外觀老舊」（九十二年八月十三日訊
      問筆錄）；「本件我是將車子拖回到派出所，等車主來。發現的地點是在派出
      所轉角。」；「是否故障我不知道。但是車子很老舊。我問附近的攤販，他們
      說車子停在那裡很久。車子上面有灰塵。大約停在那裡一、二十天。」；「（
      檢察官問當時拖回派出所的時候，車子是否有鎖？）沒有。是可以打開的。」
      ；「（審判長問：發現車子的時候是否有發現何時有使用過的痕跡？）研判是
      沒有，因為灰塵很多。」等語；(2)證人即承辦本件警員癸○○詰證稱：「車子
      是很舊的車。」；「（檢察官問：車門是否鎖？）沒有。」；「（檢察官問灰
      塵是否很多？）車子很髒。灰塵很多。前面的擋風玻璃很髒。」；「審判長問
      ：（提示警卷第十四頁照片）是否當初打開之後拍照的？是否有電瓶？）是。
      當時確實沒有電瓶。」等語，互核一致，並有照片七幀附卷可稽，足證被告戊○○前開所辯，尚非虛妄，應值採信，且依經驗法則，被告戊○○苟有竊取車
      牌犯行，必作他用，亦不致懸掛於早已因故障而隨意停放之車輛，是以自不能
      僅憑被害人壬○○失竊之ＶＣ─七○○六號車牌懸掛於被告戊○○使用之前開
      自小客車，遽認被告戊○○有收受贓物犯行。
（二）此外，又查無其他積極證據足證被告戊○○有收受贓物情事，揆諸前揭判例意
      旨，本案既不能證明被告戊○○犯罪，應為無罪判決之諭知。
四、臺灣高雄地方法院檢察署九十三年度偵字第二一七七號移送併辦意旨略以：被告
    己○○與戊○○，於九十三年一月二十一日四時十五分許，在高雄縣鳳山市○○○路與中崙四路口７－１１超商前，見藍涵杰所有車牌號碼ＹＡ－四九三二號自
    小客車停在路旁車門未鎖且引擎未熄火，竟共同意圖為自己不法之所有，竊取該
    車輛等情。訊之被告己○○堅決否認涉有此部分犯行，辯稱係被告戊○○竊得該
    車後，喚伊上車，非伊竊取等語，核與共同被告戊○○供陳相符，此外，核之全
    卷資料，亦別無其他積極證據足認被告己○○確涉有此部分犯行，且此部分事實
    未經起訴，本院無從併予審理，應由檢察官另行偵辦，併此敘明。
據上論斷，應依刑事訴訟法第二百九十九條第一項前段、第三百零一條第一項前段、
刑法第二十八條、第五十六條、第三百二十一條第二項、第一項第三款、第四款、第
二十六條前段、第四十七條、第四十一條第一項前段、第三十八條第一項第二款，罰
金罰鍰提高標準條例第二條，判決如主文。
本案經檢察官乙○○到庭執行職務。
中      華      民      國      九十三      年      五    月    十三    日
                                  臺灣高雄地方法院刑事第一庭
                                      審判長法  官  林水城
                                            法  官  方百正
                                            法  官  陳銘珠
右正本證明與原本無異。
如不服本判決，應於判決送達後十日內，向本院提出上訴狀。
                                            書記官  謝群育
中      華      民      國      九十三      年      五    月    十三    日
附表：
┌─┬────┬───┬─────┬────┬─────┬─────┬────┬─────┐
│編│        │      │          │        │          │          │        │          │
│  │案號    │被害人│時間      │地點    │所得贓物  │行為手段  │被害人報│查獲時間、│
│號│        │  │          │        │          │          │案時間  │地點      │
├─┼────┼───┼─────┼────┼─────┼─────┼────┼─────┤
│一│九十二年│陳麗寬│九十二年十│高雄縣鳥│車牌號碼Ｙ│庚○○把風│九十二年│當場查獲  │
│  │度偵字第│丙○○│月十八日十│松鄉忠誠│Ｒ－二六九│戊○○、洪│十月十八│          │
│  │二一一二│      │一時二十分│路二○八│七號自小客│清祥以千斤│日      │          │
│  │三號    │      │許        │號對面  │車左側前、│頂一座及分│        │          │
│  │        │      │          │        │後輪胎（未│持十字板手│        │          │
│  │        │      │          │        │得手）    │、套筒板手│        │          │
│  │        │      │          │        │          │各一支拆卸│        │          │
│  │        │      │          │        │          │輪胎      │        │          │
├─┼────┼───┼─────┼────┼─────┼─────┼────┼─────┤
│二│（併案）│甲○○│九十二年十│高雄縣鳳│車牌號碼Ｑ│戊○○以自│九十二年│九十二年十│
│  │九十二年│      │一月十七日│山市南京│二－三七四│備鑰匙竊取│十一月十│一月十七日│
│  │度偵字第│      │一時許    │路衛武營│七號自小貨│          │七日九時│二時於高雄│
│  │二三三五│      │          │區旁第一│車        │          │二十分  │縣鳥松鄉中│
│  │八號    │      │          │停車格  │          │          │        │正路八十三│
│  │        │      │          │        │          │          │        │號前      │
├─┼────┼───┼─────┼────┼─────┼─────┼────┼─────┤
│三│（併案）│子○○│九十三年一│高雄縣鳳│車牌號碼Ｙ│戊○○徒手│九十三年│高雄縣鳥松│
│  │九十三年│      │月二十一日│山市中崙│Ａ－四九三│竊取      │一月二十│鄉○○路八│
│  │度偵字第│      │四時十五分│二路與中│二號自小客│          │一日五時│一九號復興│
│  │二一七七│      │許        │崙四路口│車        │          │五分    │電台前    │
│  │號      │      │          │７－１１│          │          │        │          │
│  │        │      │          │超商前  │          │          │        │          │
│  │        │      │          │        │          │          │        │          │
└─┴────┴───┴─────┴────┴─────┴─────┴────┴─────┘
